臺灣新竹地方法院刑事判決　　　　　　　 96年度易字第572號
　　公　訴　人　臺灣新竹地方法院檢察署檢察官
　　被　　　告　乙○○
　　　　　　（現在臺灣新竹看守所附設勒戒所觀察勒戒中）
上列被告因竊盜案件，經檢察官提起公訴（96年度偵字第2766、
2859、3654、4590、4673號），本院依簡式審判程序判決如下：
    主  文
乙○○共同竊盜，累犯，處有期徒刑伍月，如易科罰金，以新臺
幣壹仟元折算壹日；減為有期徒刑貳月又拾伍日，如易科罰金，
以新臺幣壹仟元折算壹日。又共同竊盜，累犯，處有期徒刑伍月
，如易科罰金，以新臺幣壹仟元折算壹日；減為有期徒刑貳月又
拾伍日，如易科罰金，以新臺幣壹仟元折算壹日。應執行有期徒
刑伍月，如易科罰金，以新臺幣壹仟元折算壹日。
    事  實
一、乙○○前於民國94年間，因竊盜案件，經本院於95年5月16
    日以95年度簡上字第17號判處有期徒刑4月、諭知易科罰金
    折算標準確定，並於95年11月17日執行完畢。
二、乙○○與丁○○（本院先行審結）意圖為自己不法所有之竊
    盜犯意聯絡，分別於附表二編號1、2所示時間，由丁○○駕
    駛車號H3-1597號自小客車搭載乙○○，前往附表二編號1、
    2所示地點，以附表二編號1、2所示之方法竊取各編號所示
    甲○○等人之財物，得手後，以上開車輛載離現場，旋變賣
    得款後，2人朋分花用殆盡。嗣於96年4月17日晚上7時15分
    許，經警調閱監視設備畫面而循線查獲。
三、案經甲○○訴由新竹縣警察局竹東分局報告臺灣新竹地方法
    院檢察署檢察官偵查起訴。
    理  由
甲、程序部分
    本件被告乙○○所犯竊盜罪，係非死刑、無期徒刑、最輕本
    刑為3年以上有期徒刑之罪，被告於本院準備程序進行中，
    就被訴事實為有罪之陳述，經本院認合於刑事訴訟法第273
    條之1第1項之規定，裁定進行簡式審判程序，合先敘明。
乙、實體部分
一、訊據被告乙○○對於事實二所載之犯罪事實，於本院準備程
    序、審理中均自白認罪，核與共犯丁○○於警詢、偵訊及本
    院審理中供述情節相符（見96偵2859：6至10頁、96偵4673
    ：32至33頁及本院卷），並經告訴人甲○○於警詢中（見96
    偵2859：22至26頁）、被害人丙○○於警詢中（見96偵2859
    ：27至29頁）指述遭竊情節在卷歷歷。且經證人即二呆回收
    場負責人林翠珍於警詢、偵訊中證述：丁○○等人變賣贓物
    之情在卷可憑（見96偵2859：17至21頁、56至61頁。96偵39
    82：5至7頁）。此外，有新竹縣警察局竹東分局芎林分駐所
    扣押筆錄、竹東分局扣押物品目錄表1紙（含不鏽鋼鐵架、
    煙囪管1支）、贓物認領保管單2紙、代保管條1紙、二呆收
    貨記錄表、錄影翻拍照片及查獲照片共10幀（見96偵2859：
    30至32頁、34頁、35至36頁、37頁、41頁、43至47頁）附卷
    可稽。是認被告上開自白內容應與事實相符，從而，本件事
    證已臻明確，被告為2次竊盜犯行，均堪予認定，自應依法
    予以論罪科刑。
二、論罪科刑
（一）核被告乙○○為附表二編號1、2所示行為，各係犯刑法第
      320條第1項之竊盜罪。被告與丁○○就附表二編號1、2所
      載竊盜犯行間，有犯意之聯絡及行為之分擔，為共同正犯
      。
（二）被告前於94年間，因竊盜案件，經本院於95年5月16日以
      95年度簡上字第17號判處有期徒刑4月、諭知易科罰金折
      算標準確定，並於95年11月17日執行完畢等情，有臺灣高
      等法院被告前案紀錄表附卷可佐，被告前受有期徒刑之執
      行完畢後，其於5年以內故意再犯本件有期徒刑以上之2罪
      ，皆為累犯，應依刑法第47條第1項之規定，均加重其刑
      。
（三）被告所犯上開2次竊盜罪，犯意各別，行為互殊，應予分
      論併罰。
（四）爰審酌被告正值青年，當力圖向上，猶思不勞而獲，其有
      竊案前案紀錄，竟仍再犯本案2次竊盜犯行，認無悔意。
      並審及被告竊取他人財物供己所用，致告訴人、被害人遭
      受財產上損害，及其行竊手段、方式，所生危害程度，暨
      其犯後坦承犯行堪稱態度良好等一切情狀，量處如主文前
      段所示之刑，並定其應執行之刑，及諭知易科罰金折算標
      準。
（五）被告犯本案附表二編號1、2之竊盜罪，尚未判決確定，因
      其犯罪時間在96年4月24日以前，且宣告刑未逾有期徒刑1
      年6月，合於中華民國九十六年罪犯減刑條例第3條第1項
      第15款規定之減刑條件，依同條例第2條第1項第3款規定
      ，減其刑期二分之一，並諭知易科罰金折算標準。
三、據上論斷，應依刑事訴訟法第273條之1第1項、第299條第1
    項前段，刑法第28條、第320條第1項、第41條第1項前段、
    第47條第1項、第51條第5款，中華民國九十六年罪犯減刑條
    例第2條第1項第3款、第7條、第9條，刑法施行法第1條之1
    ，判決如主文。
本案經檢察官張凱絜到庭執行職務。
中　　華　　民　　國　　96　　年　　10　　月　　26　　日
                            刑事第三庭法　官    黃美文
以上正本證明與原本無異。
如不服本判決應於收受本判決後10日內向本院提出上訴書狀，其
未敘述上訴理由者，並得於提起上訴後10日內向本院補提理由書
狀 (均須按他造當事人之人數附繕本)「切勿逕送上級法院」。
中　　華　　民　　國　　96　　年　　10　　月　　26　　日
                                     書記官     陳怡芳
附錄本案論罪科刑所適用法條全文：
刑法第320條第1項：
意圖為自己或第三人不法之所有，而竊取他人之動產者，為竊盜
罪，處5年以下有期徒刑、拘役或5百元以下罰金。
附表二（乙○○、丁○○共同竊盜部分）：
┌─┬─────┬───────┬───┬────────────┐
│編│時間　　　│地點　　　    │被害人│竊取方式及竊取財物      │
│號│          │　            │      │                        │
├─┼─────┼───────┼───┼────────────┤
│1 │96年4月9日│新竹縣芎林鄉文│甲○○│以徒手搬運方式，竊取羅兆│
│  │中午12時30│山路322巷38號 │戊○○│堂所有，放置於倉庫旁之不│
│  │分許      │倉庫旁        │      │銹鋼白鐵架10組及煙囪管1 │
│  │          │              │      │支。                    │
├─┼─────┼───────┼───┼────────────┤
│2 │96年4月15 │新竹縣芎林鄉下│丙○○│以徒手搬運方式，竊取鄭遠│
│  │日下午2時3│山村6鄰下山60 │      │祥所有，放置於門口之白鐵│
│  │0分許     │號門口        │      │門1扇。                 │
└─┴─────┴───────┴───┴────────────┘
